【裁判字號】    99,訴,2774
【裁判日期】    991025
【裁判案由】    毒品危害防制條例
【裁判全文】
臺灣臺中地方法院刑事判決              99年度訴字第2774號
公  訴  人  臺灣臺中地方法院檢察署檢察官
被      告  甲○○
上列被告因違反毒品危害防制條例案件，經檢察官提起公訴（九
十九年度毒偵字第二九六三號），被告於準備程序中就被訴事實
為有罪之陳述，受命法官於聽取當事人之意見後，由本院合議庭
裁定由受命法官獨任以簡式審判程序判決如下：
    主    文
甲○○施用第一級毒品，累犯，處有期徒刑捌月。扣案之注射針
筒壹支，沒收。
    犯罪事實
一、甲○○前因詐欺案件，經本院以九十五年度中簡字第三六六
    四號判決處以有期徒刑三月，如易科罰金，以新臺幣一千元
    折算一日確定；復因公共危險等案件，經本院以九十六年度
    交訴字第六一號判決處以應執行有期徒刑八月確定（肇事逃
    逸部分有期徒刑七月，業務過失傷害部分有期徒刑二月），
    上開兩案經本院以九十六年度聲減字第六二九四號裁定減刑
    後合併應執行有期徒刑五月，如易科罰金，以新臺幣一千元
    折算一日確定；又因違反毒品危害防制條例案件，經本院以
    九十六年度訴字第三○八九號判決處以有期徒刑一年確定，
    並與上開有期徒刑五月部分接續執行後，於民國九十八年四
    月九日縮刑期滿執行完畢。其另因施用毒品案件，經本院以
    八十九年度毒聲字第六○九三裁定令入勒戒處所觀察、勒戒
    後，認無繼續施用毒品之傾向，於八十九年十月三十日執畢
    出所，並經臺灣臺中地方法院檢察署檢察官以八十九年度毒
    偵字第六六二○號處分書為不起訴處分確定；又因於九十三
    年一月間至九十四年六月間施用毒品案件，經本院九十四年
    度訴字第一五三五號判決處以有期徒刑九月確定。甲○○前
    已於五年內再犯施用毒品案件，並經依法追訴處罰，詎猶不
    知悔改，竟基於施用第一級毒品海洛因之犯意，於九十九年
    七月二十二日下午一時許，在臺中縣大肚鄉○○路七四巷五
    號其友人趙冠智住處內，以針筒注射之方式，施用海洛因一
    次。嗣於同日下午一時三十分許，因另案經警持本院核發之
    九十九年度聲搜字第二五八三號搜索票至趙冠智上開處所內
    搜索而為警查獲，並扣得注射針筒一支，經警徵得其同意而
    採其尿液送驗結果，確呈嗎啡陽性反應。甲○○為警查獲後
    ，供出轉讓海洛因予其免費施用之上手為趙冠智，因而破獲
    趙冠智轉讓海洛因之犯行，並經臺灣臺中地方法院檢察署檢
    察官以九十九年度偵字第一七三四○號起訴書起訴趙冠智。
二、案經臺中市警察局第一分局報請臺灣臺中地方法院檢察署檢
    察官偵查起訴。
    理    由
一、程序方面：
  (一)本案被告甲○○所犯係死刑、無期徒刑、最輕本刑為三年以
    上有期徒刑以外之罪，被告於行準備程序中就被訴事實為有
    罪之陳述，經法官告知簡式審判程序之旨，並聽取公訴人、
    被告之意見後，本院合議庭認為適宜由受命法官獨任進行簡
    式審判程序，而依刑事訴訟法第二百七十三條之一第一項規
    定，裁定改用簡式審判程序，是本案之證據調查，依刑事訴
    訟法第二百七十三條之二、同法第一百五十九條第二項之規
    定，不適用傳聞法則有關限制證據能力之相關規定。
  (二)本案被告所為不利於己之供述，並無出於強暴、脅迫、利誘
    、詐欺、疲勞訊問、違法羈押或其他不正之方法，亦非違反
    法定障礙事由經過期間不得訊問或告知義務之規定而為，依
    刑事訴訟法第一百五十六條第一項、第一百五十八條之二規
    定，應認其有證據能力。
  (三)本案認定犯罪事實所憑之非供述證據，均無違反法定程序而
    取得之情形，依刑事訴訟法第一百五十八條之四反面規定，
    自有證據能力。
二、上揭事實，業據被告於警詢、偵查及本院審理時均坦承不諱
    ，其尿液經送檢驗結果，亦呈嗎啡陽性反應，有臺中市警察
    局第一分局委託檢驗尿液代號與真實姓名對照表、臺中市警
    察局第一分局採集尿液鑑定同意書、中山醫學大學附設醫院
    檢驗科九十九年八月五日尿液檢驗報告各一紙附卷足佐。此
    外，復有本院九十九年度聲搜字第二五八三號搜索票一張、
    臺中市警察局第一分局西區派出所搜索扣押筆錄一份、現場
    照片十一張、趙冠智涉嫌毒品案室內現場圖一張，及臺灣高
    等法院被告前案紀錄表、臺灣臺中地方法院檢察署刑案資料
    查註紀錄表各一份在卷可憑，並有針筒一支扣案可佐，足見
    被告自白與事實相符，其前已於五年內再犯施用毒品案件，
    並經依法追訴處罰後，再犯毒品危害防制條例第十條第一項
    之罪，事證明確，犯行洵堪認定，應依法論科。
三、按最高法院九十五年五月九日九十五年度第七次刑事庭會議
    決議要旨：「一施用第一、二級毒品為犯罪行為，毒品危害
    防制條例第十條定有處罰明文。故施用第一、二級毒品者，
    依前揭規定本應科以刑罰。惟基於刑事政策，對合於一定條
    件之施用者，則依同條例第二十條、第二十三條之規定，施
    以觀察、勒戒及強制戒治之保安處分。二、毒品危害防制
    條例於民國九十二年七月九日修正公布，自九十三年一月九
    日施行，其中第二十條、第二十三條將施用毒品之刑事處遇
    程序，區分為『初犯』及『五年內再犯』、『五年後再犯』
    。依其立法理由之說明：『初犯』，經觀察、勒戒或強制戒
    治後，應為不起訴處分或不付審理之裁定；經觀察、勒戒或
    強制戒治執行完畢釋放後，『五年內再犯』者，因其再犯率
    甚高，原實施之觀察、勒戒及強制戒治既已無法收其實效，
    爰依法追訴或裁定交付審理。至於經觀察、勒戒或強制戒治
    執行完畢釋放後，『五年後再犯』者，前所實施之觀察、勒
    戒或強制戒治已足以遮斷其施用毒品之毒癮，為期自新及協
    助其斷除毒癮，仍適用『初犯』規定，先經觀察、勒戒或強
    制戒治之程序。從而依修正後之規定，僅限於『初犯』及『
    五年後再犯』二種情形，始應先經觀察、勒戒或強制戒治程
    序。倘被告於五年內已再犯，經依法追訴處罰，縱其第三次
    （或第三次以上）再度施用毒品之時間，在初犯經觀察、勒
    戒或強制戒治執行完畢釋放五年以後，已不合於『五年後再
    犯』之規定，且因已於『五年內再犯』，顯見其再犯率甚高
    ，原實施觀察、勒戒或強制戒治，已無法收其實效，即應依
    該條例第十條處罰。」是被告本件再度施用毒品之時間（即
    九十九年七月二十二日下午一時許），雖在經觀察、勒戒執
    行完畢釋放（即八十九年十月三十日）五年以後，惟其前已
    五年內再犯，並經依法追訴處罰，依上開最高法院決議內容
    ，認被告再犯率甚高，原實施觀察、勒戒或強制戒治，已無
    法收其實效，應依毒品危害防制條例第十條處罰。
四、核被告所為，係犯毒品危害防制條例第十條第一項施用第一
    級毒品罪。其施用前持有第一級毒品之低度行為，已為施用
    第一級毒品之高度行為所吸收，不另論罪。被告前因詐欺案
    件，經本院以九十五年度中簡字第三六六四號判決處以有期
    徒刑三月，如易科罰金，以新臺幣一千元折算一日確定，再
    因公共危險等案件，經本院以九十六年度交訴字第六一號判
    決處以應執行有期徒刑八月確定（肇事逃逸部分有期徒刑七
    月，業務過失傷害部分有期徒刑二月），上開兩案經本院以
    九十六年度聲減字第六二九四號裁定減為應執行有期徒刑五
    月，如易科罰金，以新臺幣一千元折算一日確定；又因違反
    毒品危害防制條例案件，經本院以九十六年度訴字第三○八
    九號判決處以有期徒刑一年確定，與上開有期徒刑五月部分
    接續執行後，於九十八年四月九日縮刑期滿執行完畢，有臺
    灣高等法院被告前案紀錄表及臺灣臺中地方法院檢察署刑案
    資料查註紀錄表在卷可憑，被告前受有期徒刑執行完畢，五
    年內故意再犯本件有期徒刑以上之罪，為累犯，應依刑法第
    四十七條第一項之規定加重其刑。另按犯第四條至第八條、
    第十條或第十一條之罪，供出毒品來源，因而查獲其他正犯
    或共犯者，減輕或免除其刑，毒品危害防制條例第十七條第
    一項定有明文；查被告於偵查中供出轉讓海洛因供其免費施
    用之上手為趙冠智，並因而破獲，業經臺灣臺中地方法院檢
    察署於九十九年八月三十日以九十九年度偵字第一七三四○
    號起訴在案，有該起訴書在卷可憑，核與上開毒品危害防制
    條例第十七條第一項之規定相符，依前開說明，應依毒品危
    害防制條例第十七條第一項之規定減輕其刑，並先加重後減
    輕之，併予敘明。爰審酌被告一再施用毒品，其前已五年內
    再犯，並經依法追訴處罰，又再犯本案毒品危害防制條例第
    十條之罪，戕害自身健康，且其前有多次施用毒品前科，素
    行堪認不佳，暨其智識、犯罪之目的、動機、手段等一切情
    狀，量處如主文所示之刑，以資懲儆。又扣案之注射針筒一
    支，為被告所有供施用海洛因所用，業據被告供承在卷，惟
    無法證明係專供施用毒品之用，是僅為供犯罪所用之物，爰
    依刑法第三十八條第一項第二款併予宣告沒收。
據上論斷，應依刑事訴訟法第二百七十三條之一第一項、第二百
九十九條第一項前段，毒品危害防制條例第十條第一項、第十七
條第一項、第二十三條第二項，刑法第十一條前段、第四十七條
第一項、第三十八條第一項第二款，判決如主文。
中    華    民    國    99    年    10    月    25    日
                  刑事第十四庭  法  官  黃裕仁
以上正本證明與原本無異。
如不服本判決應於收受判決後十日內向本院提出上訴書狀，並應
敘述具體理由；其未敘述上訴理由者，應於上訴期間屆滿後二十
日內向本院補提理由書（均須按他造當事人之人數附繕本，切勿
逕送上級法院）。
                                書記官  何惠文
中    華    民    國    99    年    10    月    25    日
附錄論罪科刑法條
毒品危害防制條例第十條第一項
施用第一級毒品者，處六月以上五年以下有期徒刑。

司法院資訊處製作；財團法人民間司法改革基金會備份。
